【裁判字號】    98,審易,61
【裁判日期】    980224
【裁判案由】    竊盜等
【裁判全文】
臺灣高雄地方法院刑事判決              98年度審易字第61號
公  訴  人  臺灣高雄地方法院檢察署檢察官
被      告  乙○○
                      2室
上列被告因竊盜等案件，經檢察官提起公訴（97年度偵字第3331
7 號、97年度偵緝字第2734號），被告就被訴事實為有罪之陳述
，經本院告知簡式審判程序之旨，並聽取被告與公訴人之意見後
，本院合議庭裁定由受命法官獨任進行簡式審判程序，本院判決
如下：
    主  文
乙○○犯詐欺取財罪，處有期徒刑參月。又犯踰越安全設備於夜
間侵入住宅竊盜，肆罪，各處有期徒刑柒月。應執行有期徒刑貳
年貳月。
    事  實
一、乙○○基於意圖為自己不法所有之犯意，於民國96年11月12
    日上午9 時3 分許，撥打黃柏蓉所持行動電話門號00000000
    00號，向黃柏蓉佯稱：可將自己所有之手機，以新臺幣（下
    同）1 千元價格，出售予黃柏蓉云云，致使黃柏蓉陷於錯誤
    ，而依約於同日上午11時許，在高雄市○○區○○路與民權
    路口，與乙○○會面，並交付購買手機之代價即1 千元予乙
    ○○，乙○○受領黃柏蓉交付之1 千元現金後，隨即逃離現
    場，因而詐得1 千元得逞。得手後，又撥打電話予黃柏蓉同
    業，表示欲出售手機，恰為黃柏蓉發現，黃柏蓉透過其胞兄
    黃柏維與乙○○對談，相約於同日下午2 時30分許在高雄市
    新興區○○○路與錦田路口見面，俟乙○○依約前往上開地
    點，為巡邏員警當場查獲。詎乙○○仍不知悔悟，竟又分別
    基於意圖為自己不法所之犯意，利用其熟悉甲○○位於高雄
    縣旗山鎮○○路9 號3 樓住宅之環境，以及甲○○於每星期
    六、日晚間8 時，會離開上開住宅外出工作之機會，先後於
    附表所示之時間，由上開住宅浴室之窗戶，攀爬翻越而侵入
    甲○○上開住宅之方式，徒手竊取甲○○所有如附表所示之
    財物4 次得逞。得手後，將竊得之財物，持至當舖典當，供
    己花用。嗣經甲○○報警處理，並提供監視器翻拍照片，為
    警於97年11月26日中午12時30分許，在高雄市○○路高速公
    路橋下「萊爾富」便利商店前查獲，經徵得乙○○同意在其
    位於高雄市苓雅區○○○路181 巷18號1 樓租屋處，進行搜
    索，扣得乙○○竊得之鑽石1 個，以及行竊時所穿著之衣服
    1 件，始獲上情。
二、案經黃柏蓉訴由高雄市政府警察局新興分局、高雄縣政府警
    察局旗山分局報告臺灣高雄地方法院檢察署檢察官偵查起訴
    。
    理  由
一、本件被告所犯係死刑、無期徒刑、最輕本刑為3 年以上有期
    徒刑以外之罪，其於準備程序中就被訴事實為有罪之陳述，
    經法官告知簡式審判程序之旨，並聽取公訴人及被告之意見
    後，本院依刑事訴訟法第273 條之1 第1 項之規定，裁定進
    行簡式審判程序。
二、訊據被告對於上揭時、地，向黃柏蓉詐得1 千元財物，以及
    於附表所示之時間、地點，先後4 次竊得甲○○所有如附表
    所示之財物，均供承不諱，核與證人即被害人黃柏蓉、甲○
    ○、黃柏蓉胞兄黃柏維證述情節相符，並有監視器翻拍照片
    9 張、查獲照片2 張、贓物認領保管單1 紙、通聯紀錄1 份
    、中華民國97年高雄地區日出日沒時刻表1 份附卷可稽，復
    有被告所有供其穿著行竊之T 恤1 件扣案可憑，本案事證明
    確，被告上揭犯行，均堪認定，應予依法論科。至於被告於
    本院審理時辯稱：其當時係向黃柏蓉表示，其至電信公司辦
    理門號送手機，再以免費贈送之手機出售予黃柏蓉，結果其
    收受黃柏蓉所交付之1 千元後，就直接離開，而對黃柏蓉詐
    欺，且甲○○之住處，印象中為4 樓，而非3 樓等語。因黃
    柏蓉係接獲被告撥打之電話，誤認被告欲出售手機，而交付
    1 千元款項予被告，此經黃柏蓉證述甚詳，且核與被告於警
    詢之供述相符，被告事後辯稱：係向黃柏蓉表示以辦理門號
    所送手機之方式，將贈與之手機出售黃柏蓉云云，尚難採信
    。被告此部分所言，縱為真實，因被告亦不否認其無辦理門
    號之意願，而欲詐欺黃柏蓉，仍應成立詐欺取財罪。另有關
    甲○○之住處，究係位於高雄縣旗山鎮○○路9 號3 樓或旗
    文路9 號4 樓一節，被告與甲○○所述，並非一致，本院審
    酌甲○○對於自己居住地址，記憶錯誤之可能性極微，且被
    告行竊後，至本院審理時，已相隔一段時間，記憶難免模糊
    ，則有關甲○○所有如附表所示之物品之失竊地點，自應以
    甲○○之證述為可採。
三、按所謂「夜間」，係指日出前，日沒後，刑事訴訟法第100
    條之3 第3 項定有明文。又住宅之門窗，為安全設備之一（
    最高法院51年度臺上字第105 號判決參照）。查，高雄地區
    於97年8 月30日、同年9 月13日、同年9 月20日、同年10月
    6 日之日出時刻，分別上午5 時41分、5 時45分、5 時47分
    、5 時52分，日沒時刻則分別為下午6 時18分、下午6 時4
    分、下午5 時57分、下午5 時42分，有中華民國97年高雄地
    區日出日沒時刻表1 份在卷可佐；又甲○○位於高雄縣旗山
    鎮○○路9 號3 樓住處，為供人居住之住宅，平常均有人居
    住，亦據被告供承在卷，是被告於附表所示之夜間，以踰越
    浴室窗戶之安全設備，侵入住宅行竊，自均構成踰越安全設
    備於夜間侵入住宅竊盜罪。是核被告所為，係犯刑法第339
    條第1 項詐欺取財罪、同法第321 條第1 項第1 款、第2 款
    之踰越安全設備於夜間侵入住宅竊盜罪。被告所犯上開1 次
    詐欺取財罪與4 次加重竊盜罪，犯意個別，應予分論併罰。
    至於被告向黃柏蓉詐欺取得1 千元現金後，又撥打電話給黃
    柏蓉同業，表示欲出售手機云云，因被告於偵查中辯稱：其
    當時想以黃柏蓉交付之現金1 千元，辦理門號免費贈送手機
    之方式，取得手機之後，再行出售等語，未必具有詐欺取財
    之故意，因此部分未據檢察官起訴，自非本院審判之範圍，
    附此敘明。本院審酌被告前有竊盜案件經法院判刑之紀錄，
    有臺灣高等法院被告前案紀錄表1 份在卷可參，素行非佳，
    而被告正值壯年，不思循正當途徑賺取自身所需財物，竟貪
    圖小利，假藉出售手機之方式，向黃柏蓉詐騙財物，且於附
    表所示之時間，侵入甲○○之住宅行竊共計4 次，破壞他人
    對財產權之支配，危害社會治安，惟念及被告坦承犯行，堪
    認具有悔意，而其竊得之財物，其中鑽戒1 只，因遭警查獲
    ，已發還甲○○，並斟酌被告詐欺取財及竊盜所得財物價值
    、手段等一切情形，分別量處如主文所示之刑，並定應執行
    刑如主文所示。扣案之T 恤1 件為被告所有，且為被告於附
    表編號4 所示之時間行竊時所穿著之衣服，已據被告自承在
    卷，並有監視器翻拍照片9 張在卷可證，然因扣案之T 恤一
    件，僅為一般穿著之服裝，不具有其他特殊之設計及功能，
    雖得作為證明被告曾侵入甲○○住宅竊盜之證據，但尚難認
    係供被告竊盜犯罪所用之工具，依法自不得宣告沒收。
據上論斷，應依刑事訴訟法第273 條之1 第1 項、第299 條第1
項前段，刑法第339 條第1 項、第321 條第1 項第1 款、第2 款
、第51條第5 款，刑法施行法第1條之1，判決如主文。
本案經檢察官丙○○到庭執行職務。
中    華    民    國    98    年    2     月    24    日
                  刑事第七庭  法  官  高增泓
以上正本證明與原本無異。
如不服本判決，應於判決送達後10日內，向本院提出上訴狀。
                              書記官  黃麗玉
中    華    民    國    98    年    2     月    24    日
附錄本案論罪科刑法條全文：
刑法第339條
意圖為自己或第三人不法之所有，以詐術使人將本人或第三人之
物交付者，處5 年以下有期徒刑、拘役或科或併科1 千元以下罰
金。
以前項方法得財產上不法之利益或使第三人得之者，亦同。
前二項之未遂犯罰之。
刑法第321條
犯竊盜罪而有下列情形之一者，處6 月以上、5 年以下有期徒刑
：
  一  於夜間侵入住宅或有人居住之建築物、船艦或隱匿其內而
      犯之者。
  二  毀越門扇、牆垣或其他安全設備而犯之者。
  三  攜帶兇器而犯之者。
  四  結夥三人以上而犯之者。
  五  乘火災、水災或其他災害之際而犯之者。
  六  在車站或埠頭而犯之者。
前項之未遂犯罰之。
附表：
┌──┬────┬──────┬─────────┬──────┐
│編號│ 時  間 │  地    點  │   犯 罪 方 法    │  竊得財物  │
├──┼────┼──────┼─────────┼──────┤
│ 一 │97年8 月│甲○○位於高│乙○○由設於左址住│甲○○所有之│
│    │30日下午│雄縣旗山鎮旗│宅浴室之窗戶，以攀│金飾手鍊1 條│
│    │8 時30分│文路9 號3樓 │爬之方式，踰越該具│、數位相機1 │
│    │許之夜間│            │有防盜功能之窗戶，│台。        │
│    │        │            │而侵入該有人居住之│            │
│    │        │            │住宅，並在該住宅3 │            │
│    │        │            │樓301 號房間內，徒│            │
│    │        │            │手竊取甲○○所有之│            │
│    │        │            │金飾手鍊1 條、數位│            │
│    │        │            │相機1 台。        │            │
├──┼────┼──────┼─────────┼──────┤
│ 二 │97年9 月│甲○○位於高│乙○○以同一方式竊│甲○○所有之│
│    │13日下午│雄縣旗山鎮旗│取甲○○所有之現金│現金1 千元、│
│    │8 時30分│文路9 號3樓 │2 千元、金項鍊1 條│金項鍊1 條。│
│    │許之夜間│            │。                │            │
├──┼────┼──────┼─────────┼──────┤
│ 三 │97年9 月│甲○○位於高│乙○○以同一方式竊│甲○○所有之│
│    │20日下午│雄縣旗山鎮旗│取甲○○所有之鑽戒│鑽戒1 只、金│
│    │8 時30分│文路9 號3樓 │1 只、金戒指1 只、│戒指1 只、  │
│    │許之夜間│            │MP5 1台。         │MP5 1 台。  │
├──┼────┼──────┼─────────┼──────┤
│ 四 │97年10月│甲○○位於高│乙○○以同一方式竊│甲○○所有之│
│    │6 日下午│雄縣旗山鎮旗│取甲○○所有之金項│金項鍊1 條、│
│    │8 時47分│文路9 號3樓 │鍊1 條、LV手提包2 │LV手提包2 個│
│    │許之夜間│            │個、現金500 元。  │、現金500 元│
│    │        │            │                  │。          │
└──┴────┴──────┴─────────┴──────┘


司法院資訊處製作；財團法人民間司法改革基金會備份。
